---
title: "medidas de tendencia central, regresion simple, regresion multiple"
output: html_document
---

```{r setup, include=FALSE}
knitr::opts_chunk$set(echo = TRUE)
```

## Datos

```{r }
a <- df_paper %>%
  select(year_published, citaciones, referencias) %>%
  group_by(year_published) %>%
  na.omit() %>%
  summarise(total_articulos = n(),
            total_citaciones = sum(citaciones), 
            total_referencias = sum(referencias))
head(a)
```

## Media y mediana


```{r }
media <- mean(a$total_articulos)
mediana <- median(a$total_articulos)
m <- c(media, mediana)
m 
```
```{r}
hist(a$total_articulos, col="lightblue")
abline(v = c(27.58, 23), col=c("red","blue"), lty=c(1,2), lws=c(1,3))

```

```{r}
d <- density(a$total_articulos)
plot(d)
abline(v = c(27.58, 23), col=c("red","blue"), lty=c(1,2), lws=c(1,3))
```
La media se encuentra al sumar todos los numeros y dividir entre el numero de valores del conjunto. La mediana es el valor medio cuando un conjunto de datos se ordena de mayor a menor. La moda es el número que se presenta con mayor frecuencia

## Desviacion estandar
```{r}
sd <- sd(a$total_articulos)
sd
```
grado de dispersión de los datos. Es la variación esperada con respecto a la media

## Regrsion simple
La calidad del artículo depende de la cantidad de referencias?

```{r}
y <- a$total_citaciones
x <- a$total_referencias

modelo <- lm(y ~ x)
summary(modelo)
```

```{r}
plot(modelo)
```

## modelo con datos normalizados

```{r}

y.1 <- sqrt(y )
x.1 <- sqrt(x )
modelo.1 <- lm(y.1 ~ x.1)
summary(modelo.1)
```


```{r}
hist(x.1)
```


```{r}
plot(modelo.1)
```


```{r}


```




