---
title: "Tidyverse"
output: html_notebook
---

# Creando el ambiente

```{r}
library(tidyverse)
library(igraph)
```

# Adquiriendo los datos

```{r}
source("WoS_to_Forest.R")
```

# Limpiando los datos

Para este ejemplo vamos a analizar las citaciones entre artículos y revistas importantes. Para esto es necesario construir la red a partir del dataframe ReferenceLink. 

Eliminamos los valores NA's del dataframe referencelink

```{r}
referencelink.complete <- referencelink %>% na.omit()

graph <- igraph::graph.data.frame(referencelink.complete, directed = TRUE)

citaciones <- data.frame(id = V(graph)$name, 
                         in_degree = degree(graph, 
                                            mode = "in"),
                         out_degree = degree(graph, 
                                             mode = "out"),
                         stringsAsFactors = FALSE)

df_paper <- paper %>% left_join(citaciones) 
dim(df_paper)
```

## Verbo select 

Seleccionamos solo las variables que nos interesa analizar: id, año y revista. 

```{r}
df_paper_1 <- df_paper %>% select(id, year_published, source_abbreviation_29_character, in_degree, out_degree)
head(df_paper_1)
```

## Verbo filter

Filtramos los artículos publicados en el 2015

```{r}
df_paper_2 <- df_paper_1 %>% filter(year_published == 2015)
head(df_paper_2)
```

### Combinamos los dos verbos: select and filter 

```{r}
df_paper_1 <- df_paper %>% select(id, year_published, source_abbreviation_29_character, in_degree, out_degree) %>% filter(year_published == 2015)

head(df_paper_1)
```

## Verbo arrange

Este verbo organiza los datos a partir de una columna. 

```{r}
df_paper_2 <- df_paper_1 %>% arrange(in_degree)
head(df_paper_1)
```

También puede mostrar los valores de forma descendente

```{r}
df_paper_2 <- df_paper_1 %>% arrange(desc(in_degree))
head(df_paper_2)
```

### Combinando filter y arrange

```{r}
df_paper_2 <- df_paper_1 %>% filter(year_published == 2005) %>% arrange(in_degree)
head(df_paper_1)
```

## Verbo mutate

Este verbo crea nuevas columnas 

```{r}
df_paper_2 <- df_paper_1 %>% mutate(citaciones_globales = round(rnorm(59, 100, 10), digits = 0), otra = 1:59)
head(df_paper_2)
```

## Verbo summarise

Este verbo permite realizar operaciones a los datos. Por ejemplo, queremos saber las citaciones totales.

```{r}
citaciones_totales <- df_paper %>% summarise(total = sum(in_degree, na.rm = TRUE))
citaciones_totales
```

## Verbo group_by

Sin embargo, sería más interesante saber las citaciones por año. Para esto se utiliza el verbo group_by

```{r}
citaciones_anuales <- df_paper %>% 
  group_by(iso_source_abbreviation) %>%
  summarise(citaciones_anuales = sum(in_degree, na.rm = TRUE))

citaciones_anuales
```

También podemos crear varias columnas

```{r}
citaciones_anuales_in_out <- df_paper %>% 
  group_by(year_published) %>%
  summarise(total_in_citaciones = sum(in_degree, na.rm = TRUE), 
            total_out_citaciones = sum(out_degree, na.rm = TRUE))

citaciones_anuales_in_out
```

### Preguntas

Cúal fue la revista más citada en el 2005?


```{r}
revista_citada <- df_paper %>% filter(year_published == 2005) %>% select(iso_source_abbreviation, in_degree) %>% arrange(desc(in_degree))
```


Cuál es el artículo más citado en el 2010?

Cuál es el artículo más citado por año?

Cuáles son los valores de in_degree y out_degree por año?

Cuáles son los valores de in_degree y out_degree en el 2005 agrupándolo por revista?

Cuáles son los valores de in_degree y out_degree agrupándolos por año y revista?

```{r}
df_paper %>% filter(document_type == c("ARTICLE", "EDITORIAL MATERIAL", "REVIEW"), in_degree > 0)  %>% select(id, year_published, in_degree, document_type) %>% ggplot(aes(x = document_type, y = in_degree)) + geom_col() + facet_wrap(~ year_published)
  
```

