---
title: "Tidyverse ggplot"
output: html_notebook
---

# Creando el ambiente

```{r}
library(tidyverse)
library(igraph)
```

# Adquiriendo los datos

```{r}
source("WoS_to_Forest.R")
```

Añadimos las variables in_degree y out_degree al dataframe paper. 

Para este ejemplo vamos a analizar las citaciones entre artículos y revistas importantes. Para esto es necesario construir la red a partir del dataframe ReferenceLink. 

Eliminamos los valores NA's del dataframe referencelink

```{r}
referencelink.complete <- referencelink %>% na.omit()

graph <- igraph::graph.data.frame(referencelink.complete, directed = TRUE)

citaciones <- data.frame(id = V(graph)$name, 
                         in_degree = degree(graph, 
                                            mode = "in"),
                         out_degree = degree(graph, 
                                             mode = "out"),
                         stringsAsFactors = FALSE)

df_paper <- paper %>% left_join(citaciones) %>% select(id, year_published, id_journal, document_type, language,  in_degree, out_degree) %>% na.omit()
dim(df_paper)
```

# Producción anual

Primer constuimos el data frame con la cantidad de producción por año. Después realizamos la gráfica. 

```{r}
pccion_anual <- df_paper %>% 
                  select(year_published) %>%
                  group_by(year_published) %>%  
                  summarise(count = n())

# Creamos la gráfica

ggplot(data = pccion_anual, aes(x = year_published, y = count)) +
  geom_line() +
  scale_x_continuous(breaks = 2002:2018) 
```


# Citaciones anuales (in_degree)

```{r}
in_degree_anuales <- df_paper %>% 
                         select(year_published, in_degree) %>%
                         na.omit() %>%
                         group_by(year_published) %>%
                         summarise(total_citas = sum(in_degree))

ggplot(in_degree_anuales, aes(x = year_published, y = total_citas)) +
  geom_line() + 
  scale_x_continuous(breaks = 2002:2018)
```

# Citaciones anuales (out_degree)

```{r}
in_degree_anuales <- df_paper %>% 
                         select(year_published, out_degree) %>%
                         na.omit() %>%
                         group_by(year_published) %>%
                         summarise(total_citas = sum(out_degree))

ggplot(in_degree_anuales, aes(x = year_published, y = total_citas)) +
  geom_line() + 
  scale_x_continuous(breaks = 2002:2018)
```

# Relación entre in_degree y out_degree citaciones. 

En este ejemplo se analiza si hay una relación entre las citaciones que recibe un artículo y las citaciones que hace. Es decir si entre más citaciones tiene un artículo más citaciones va a recibir. 

```{r}
ggplot(df_paper, aes(x =out_degree, y = in_degree)) + geom_point()
```

# Visualizamos la distribución de las variables continuas: in_degree y out_degree

```{r}
ggplot(df_paper, aes(in_degree)) + geom_histogram()
```

```{r}
ggplot(df_paper, aes(out_degree)) + geom_histogram()
```

# Transformando las variables a una distribución parecida a la normal.

```{r}
ggplot(df_paper, aes(in_degree)) + geom_histogram() + scale_x_log10()
```

```{r}
ggplot(df_paper, aes(out_degree)) + geom_histogram() + scale_x_log10()
```

```{r}
ggplot(df_paper, aes(x = out_degree, y = in_degree)) +
  geom_point() +
  scale_x_log10() + 
  scale_y_log10()
```

Añadiendo colores

```{r}
ggplot(df_paper, aes(x = out_degree, y = in_degree, color = document_type)) +
  geom_point() +
  scale_x_log10() + 
  scale_y_log10()
```

# Relación de citaciones por tipo de documento y por año

```{r}

df_paper_1 <- paper %>% left_join(citaciones) %>% select(id, year_published, document_type, id_journal, in_degree, out_degree) %>% na.omit() %>% mutate(h_index = round(rnorm(469, 20, 7), digits = 0))

ggplot(df_paper_1, aes(x = document_type, y = in_degree, color =  )) +
  geom_point() +
  facet_wrap(~ document_type)

```


# Preguntas

1. Cuáles tipos de documentos son más citados?  
