---
title: "Tidyverse 2"
output: html_notebook
---

# creando el ambiente

```{r}
library(tidyverse)
library(igraph)
library(reshape2)
```


```{r}
referencelink.complete <- referencelink %>% na.omit()

graph <- igraph::graph.data.frame(referencelink.complete, directed = TRUE)

citaciones <- data.frame(id = V(graph)$name, 
                         citaciones = degree(graph, 
                                            mode = "in"),
                         referencias = degree(graph, 
                                             mode = "out"),
                         stringsAsFactors = FALSE)

df_paper <- paper %>% left_join(citaciones) 
dim(df_paper)
```

# Análisis bibliométrico preliminar

## Relevancia del área científica

Cuáles son los valores totales de producción (cantidad de artículos), citaciones y referencias por año?

```{r}
df_paper %>%
  select(year_published, citaciones, referencias) %>%
  group_by(year_published) %>%
  na.omit() %>%
  summarise(total_articulos = n(),
            total_citaciones = sum(citaciones), 
            total_referencias = sum(referencias))
```

Mostrando gráficamente estos valores. Primero es necesario escalarlos. 

```{r}

df_paper_plot_1 <- 
  
  df_paper %>%
    select(year_published, citaciones, referencias) %>%
    group_by(year_published) %>%
    na.omit() %>%
    summarise(total_articulos = n(),
              total_citaciones = sum(citaciones), 
              total_referencias = sum(referencias)) %>%
    mutate(total_articulos_sc = scale(total_articulos),
           total_citaciones_sc = scale(total_citaciones),
           total_referencias_sc = scale(total_referencias)) %>%
    select(year_published, total_articulos_sc, total_citaciones_sc, total_referencias_sc)

df_paper_plot_1
```

```{r}

df_paper_plot_1_melt <- melt(df_paper_plot_1, id = "year_published")

ggplot(data = df_paper_plot_1_melt, aes(x = year_published, y = value, colour = variable)) + geom_line()
```

## Importancia de los artículos

Cuáles son los 5 artículos más citados?

```{r}
df_paper %>% 
  select(id, citaciones) %>% 
  group_by(id) %>% 
  summarise(mas_citado = sum(citaciones,
                             na.rm = TRUE)) %>%
  top_n(n = 5)
```

Cuál es el artículo más citado por año?

```{r}
df_paper %>% 
  select(id, year_published, citaciones) %>% 
  group_by(year_published) %>%
  filter(citaciones == max(citaciones, na.rm = TRUE)) %>%
  arrange(year_published)
```

Cuál es el artículo más citado en el 2010?

```{r}

df_paper %>% filter(year_published == 2010) %>%
  filter(citaciones == max(citaciones, na.rm = TRUE)) %>%
  select(id, citaciones)

```

## Importancia de las revistas

Cuáles son los valores de citaciones y referencias en el 2004 agrupándolo por revista?

```{r}
df_paper %>% 
  filter(year_published == 2004) %>%
  select(id_journal, citaciones, referencias) %>%
  na.omit() %>% 
  group_by(id_journal) %>%
  summarise(total_citaciones = sum(citaciones),
            total_referencias = sum(referencias)) %>%
  arrange(desc(total_citaciones))
  
```

Cuáles son los valores de citaciones y referencias agrupándolos por año y revista?

```{r}
df_paper %>% 
  select(id_journal, year_published, citaciones, referencias) %>%
  group_by(year_published, id_journal) %>%
  na.omit() %>%
  summarise(total_citaciones = sum(citaciones),
            tota_referencias = sum(referencias)) %>%
  arrange(year_published)
  
  
```

## Importancia de los autores

Cuáles son los autores más citados?


Cuáles son los autores más productivos?


## Importancia de las instituciones

Cuáles son las intituciones más citadas?

Cuáles son las instituciones más productivas?

## Importancia de los paises


